【裁判字號】    95,訴,1061
【裁判日期】    951229
【裁判案由】    違反毒品危害防制條例
【裁判全文】
臺灣屏東地方法院刑事判決              95年度訴字第1061號
公  訴  人  臺灣屏東地方法院檢察署檢察官
被      告  甲○○
                     （現另案在監執行）
上列被告因違反毒品危害防制條例案件，經檢察官提起公訴（95
年度毒偵字第1857號），被告於準備程序中就被訴事實為有罪之
陳述，本院合議庭裁定改依簡式審判程序審理，判決如下：
    主  文
甲○○施用第一級毒品，累犯，處有期徒刑壹年。
    事  實
一、甲○○前於民國87年間因施用毒品案件，經臺灣臺南地方法
    院以87年度毒聲字第135 號裁定送觀察、勒戒後，認有繼續
    施用毒品傾向，再經同院以87年度毒聲字第616 號裁定送戒
    治處所施以強制戒治，嗣因戒治成效良好，再經同院以88年
    度毒聲字第151 號裁定停止戒治處分付保護管束，於88年3
    月16日停止處分出監，並於88年9 月10日強制戒治期滿執行
    完畢；其另於93年間因施用案件，經臺灣高雄地方法院以95
    年度訴緝字第76號判決判處有期徒刑10月確定，於95年8 月
    8 日入監服刑。另甲○○曾於83年間因違反麻醉藥品管理條
    例案件，經臺灣臺南地方法院83年度訴字第1398號判決判處
    應執行有期徒刑5 年10月確定，於85年7 月11日縮短刑期假
    釋出監，嗣因前述施用毒品案件，上開假釋並經撤銷，於88
    年3 月16日入監執行殘刑3 年8 月18日，並於91年9 月2 日
    縮刑期滿執行完畢。詎其猶不知悔改，於觀察、勒戒及強制
    戒治執行完畢釋放後，復基於施用第一級毒品海洛因之犯意
    ，於95年8 月5 日17時許，將海洛因加礦泉水稀釋後以注射
    針筒注射之方式，在其位於臺南縣歸仁鄉○○村○○○街88
    號住處，施用第一級毒品海洛因1 次。嗣於95年8 月6 日17
    時50分許，因另涉竊盜案件，為警在臺南縣永康市○○○路
    422 號前查獲，經其同意採尿送驗後呈嗎啡陽性反應，始知
    上情。
二、案經臺南縣警察局永康分局報請臺灣臺南地方法院檢察署呈
    請臺灣高等法院檢察署檢察長核轉臺灣高雄地方法院檢察署
    後，再經臺灣高雄地方法院檢察署呈請臺灣高等法院高雄分
    院檢察署檢察長核轉臺灣屏東地方法院檢察署檢察官偵查起
    訴。
    理  由
一、本件被告甲○○所犯係死刑、無期徒刑、最輕本刑為3 年以
    上有期徒刑以外之罪，其於本院準備程序中就被訴事實為有
    罪之陳述，經法官告知被告簡式審判程序之旨，並聽取公訴
    人、被告之意見後，由本院合議庭依刑事訴訟法第273 條之
    1 第1 項規定，裁定由受命法官獨任進行簡式審判程序，先
    予敘明。
二、上開事實，業據被告於本院審理時坦承不諱，且被告為警查
    獲時採尿送驗結果呈嗎啡（即海洛因水解後之反應）之陽性
    反應，有長榮大學95年8 月24日確認報告1 紙在卷可證，上
    述鑑驗結果，係檢驗機關本於專業知識及以精密儀器或科學
    檢驗方法所得之結論，自可憑信。足見，被告自白與事實相
    符，堪以採信。
三、按毒品危害防制條例於92年7 月9 日修正公布，其中第20條
    、第23條將施用毒品之刑事處遇程序，區分為「初犯」、「
    5 年內再犯」、「5 年後再犯」，而依立法理由觀之，僅限
    於「初犯」、「5 年後再犯」，始應先經觀察、勒戒或強制
    戒治程序，倘被告於5 年內已再犯，經依法追訴處罰，縱其
    第三次（或第三次以上）再度施用毒品之時間，在初犯經觀
    察、勒戒或強制戒治執行完畢釋放5 年以後，已不合於「5
    年後再犯」之規定，且因已於「5 年內再犯」，顯見其再犯
    率甚高，原實施觀察、勒戒或強制戒治，已無法收其實效，
    即應依該條例第10條處罰，最高法院95年5 月9 日95年度第
    7 次刑事庭會議決議可資參照。查被告前於87年間因施用毒
    品案件，經臺灣臺南地方法院以87年度毒聲字第135 號裁定
    送觀察、勒戒後，認有繼續施用毒品傾向，再經同院以87年
    度毒聲字第616 號裁定送戒治處所施以強制戒治，嗣因戒治
    成效良好，再經同院以88年度毒聲字第151 號裁定停止戒治
    處分付保護管束，於88年3 月16日停止處分出監，並於88年
    9 月10日強制戒治期滿執行完畢；其另於93年間因施用案件
    ，經臺灣高雄地方法院以95年度訴緝字第76號判決判處有期
    徒刑10月確定，於95年8 月8 日入監服刑，此有臺灣屏東地
    方法院檢察署刑案資料查註紀錄表、全國施用毒品案件紀錄
    表及臺灣高等法院被告全國前案紀錄表各1 份在卷可參。是
    被告於觀察、勒戒執行完畢釋放後，5 年內已再犯施用毒品
    案件，經本院判處罪刑確定，則其犯再本件施用毒品案件，
    即非屬該條例第20條第3 項所稱「5 年後再犯」之情形，檢
    察官自應依法追訴。從而，本件事證明確，被告犯行洵堪認
    定。
四、查海洛因屬毒品危害防制條例第2 條第2 項第1 款所稱之第
    一級毒品，不得持有、施用，被告竟持以施用，核其所為，
    係犯同條例第10條第1 項之施用第一級毒品罪。其施用前持
    有海洛因之低度行為，應為施用之高度行為所吸收，不另論
    罪。又被告曾於83年間因違反麻醉藥品管理條例案件，經臺
    灣臺南地方法院83年度訴字第1398號判決判處應執行有期徒
    刑5 年10月確定，於85年7 月11日縮短刑期假釋出監，嗣因
    前述施用毒品案件，上開假釋並經撤銷，於88 年3月16日入
    監執行殘刑3 年8 月18日，並於91年9 月2 日縮刑期滿執行
    完畢，此上開有臺灣屏東地方法院檢察署刑案資料查註紀錄
    表及臺灣高等法院被告全國前案紀錄表各1 份在卷可按，其
    受徒刑之執行完畢，5 年以內故意再犯有期徒刑以上之本罪
    ，為累犯，應依法加重其刑。爰審酌被告素行非佳，經觀察
    、勒戒後，仍未能戒除毒癮，顯見其無戒毒悔改之意，惟念
    其施用毒品乃自戕行為，及其施用毒品之次數僅1 次、犯罪
    後坦認犯行，態度尚稱良好等一切情狀，量處如主文所示之
    刑，並諭知易科罰金。
據上論斷，應依刑事訴訟法第273 條之1 第1 項、第299 條第 1
項前段，毒品危害防制條例第10條第1 項，刑法第11條前段、第
47條第1 項，判決如主文。
本案經檢察官鍾仁松到庭執行職務。
中    華    民    國    95    年    12    月    29    日
                  刑事第二庭  法  官   蘇碧珠
上正本證明與原本無異。
如不服本判決應於收受本判決送達後10日內向本院提出上訴書狀
，其未敘述上訴理由者，並得於提起上訴後10日內向本院補提理
由書狀（均須按他造當事人之人數附繕本）「切勿逕送上級法院
」
中    華    民    國    95    年    12    月    29    日
                              書記官   賀燕花
附錄本案論罪科刑法條全文
毒品危害防制條例第10條第1項：
施用第一級毒品者，處6月以上5年以下有期徒刑。


司法院資訊處製作；財團法人民間司法改革基金會備份。
